最　高　行　政　法　院　裁　定
                                     100年度裁字第2619號
上  訴  人　西盟科技有限公司
代　表　人　張正瑤
訴訟代理人　許兆慶　律師
          　李訓鋒　律師
          　任芳儀　律師
被 上訴 人　財政部臺北關稅局
代　表　人　曾瑞育
上列當事人間進口貨物核定稅則號別事件，上訴人對於中華民國
100年4月14日臺北高等行政法院99年度訴字第2008號判決，提起
上訴，本院裁定如下：
　　主  文
上訴駁回。
上訴審訴訟費用由上訴人負擔。
　　理  由
一、按對於高等行政法院判決之上訴，非以其違背法令為理由，
    不得為之，行政訴訟法第242條定有明文。依同法第243條第
    1項規定，判決不適用法規或適用不當者，為違背法令；而
    判決有同條第2項所列各款情形之一者，為當然違背法令。
    是當事人對於高等行政法院判決上訴，如依行政訴訟法第24
    3條第1項規定，以高等行政法院判決有不適用法規或適用不
    當為理由時，其上訴狀或理由書應有具體之指摘，並揭示該
    法規之條項或其內容；若係成文法以外之法則，應揭示該法
    則之旨趣；倘為司法院解釋或本院之判例，則應揭示該判解
    之字號或其內容。如以行政訴訟法第243條第2項所列各款情
    形為理由時，其上訴狀或理由書，應揭示合於該條項各款之
    事實。上訴狀或理由書如未依此項方法表明，或其所表明者
    與上開法條規定不合時，即難認為已對高等行政法院判決之
    違背法令有具體之指摘，其上訴自難認為合法。
二、本件上訴人委由鴻藍企業有限公司於民國97年12月至98年4
    月間向被上訴人報運進口「LINE NARROWING MODULE（LNM/L
    NP）」（中譯為「頻寬壓縮模組」或「線變窄模組」，下稱
    系爭貨物）計20批（報單號碼：第CS/D2/98/320/70183號等
    20份，詳訴願決定附表），原申報稅則號別為第9010.90.30
    號（依2002年版國際商品統一分類制度註解中文版劃分，以
    下稱H.S.註解；97年12月31日廢止）及第8486.90.00號（依
    2007年H.S.註解劃分；98年1月1日開始實施），即專供或主
    要供製造半導體晶柱或晶圓、半導體裝置、積體電路與平面
    顯示器之機器、器具之零件及附件，稅率為FREE，經電腦篩
    選按免審免驗（C1）方式通關放行。嗣經被上訴人事後審核
    結果，均改列稅則號別為第9013.90.90號，按稅率2.5%課徵
    ，並以98年6月24日北竹字第0980100534號函檢送「海關進
    口貨物各項稅款繳納證」計20份補徵稅費，另依關稅法第65
    條規定加計利息。上訴人不服，申經被上訴人復查決定，准
    予撤銷報單號碼第CS/D2/97/320/73796、CS/D2/97/320/738
    32及CS/D2/97/320/73835號核定補徵稅款之處分，其餘復查
    未准變更。上訴人猶未服，循序提起本件行政訴訟。
三、本件上訴人對於臺北高等行政法院判決上訴，主張：
（一）依據民國93年6月修訂H.S.註解中文版第1356、1357頁對
      稅則第9013節之詮釋，該節之「雷射」應包括「雷射媒體
      」、「雷射基本元件」及「雷射輔助元件」。而本件報運
      進口系爭貨物之功能雖在處理已產出之雷射光束，加以窄
      化，使其適用於半導體製程，然系爭貨物並非產生雷射光
      束之「雷射光源」、「雷射基本元件」、「雷射輔助件」
      或其零附件。原判決徒以系爭貨物之功能係在接收雷射發
      出的光束，將特定光束波長分佈窄化處理後，使之成為微
      影技術系統需要的特殊光源，再傳送至微影照像設備之掃
      描步進照像機或步進照像機，供半導體微影技術製程中之
      光蝕刻工程之用，使晶圓產生圖案等語，據以認定系爭貨
      物應歸於稅則號別第9013節所指「雷射」，亦未說明系爭
      貨物，屬於「雷射光源」、「雷射基本元件」、「雷射輔
      助件」或其零附件，顯有判決不備理由及理由矛盾之當然
      違法。又系爭貨物是否使用法布里－珀羅干涉儀，涉及系
      爭貨物是否可能屬於雷射基本元件，而得歸於稅則第9013
      節之認定基礎，且為被上訴人判斷系爭貨物是否屬於雷射
      光源機主要零、附件之主要依據。原判決以被上訴人認定
      系爭貨物亦使用法布理－珀羅干涉儀之技術，雖嫌速斷，
      容有未洽，但不影響系爭貨物為準分子雷射光源機設備專
      用零附件之認定云云，顯有違反證據法則，致事實認定未
      臻明確之適用法規錯誤。
（二）針對系爭貨物是否屬於「具有明確專用功能之雷射」，或
      「可視為工作機器、醫學器具、控制器具、量測器具等之
      雷射」，上訴人業已提出證據調查之聲請，然原審法院針
      對上述合法證據調查之聲請並未為任何調查，且未附任何
      具體理由或客觀事證即以「系爭貨物既非屬前揭H.S.註解
      所列因具特別裝置之輔助設備後，具有明確專用功能之雷
      射，即非工作台、工作夾持器、用來進料和定位工作件或
      用來觀察及檢查操作程序之設備，亦非屬因加了系爭貨物
      即可視為工作機器、醫學器具、控制器具、量測器具之雷
      射，復與所列應予排除之雷射切削工具機等器具不符，自
      與前揭解釋不包括於9013節雷射之情形不符」，原判決確
      有未經合法調查及判決不備理由之違法。
（三）另系爭貨物之性質究竟是否為「雷射」、「雷射基本元件
      」、「雷射輔助件」，以及是否為「明確專供半導體使用
      之工作台而有稅則第9013節但書之適用」為本案認定稅則
      號別之重要事實，其技術內容因涉及高度專業性，上訴人
      於原審聲請傳喚相關專家證人，以及前往相關廠商履勘。
      未料，原判決僅以「系爭貨物之功能與用途，依據卷附資
      料已足認定，上訴人聲請訊問證人陳維恕博士並前往相關
      廠商廠址履勘，均核無必要」，不為此部分之證據調查，
      顯有應調查證據未予調查及判決不備理由之當然違法。
（四）系爭貨物係半導體製程微影照像系統專用且不可或缺之零
      件或附件，屬於專用於「掃描校準器」及「逐步重複校準
      器」等器具之零件或附件，原判決未敘明理由，即以系爭
      貨物係安裝於準分子雷射光源設備，並非安裝於接觸印相
      機、近接式對準器、掃描式對準器、步進及重複式對準機
      之4項器具，自非稅則第9010.41至9010.49目所屬器具之
      零附件云云，顯有判決不備理由且與卷內既有客觀證據資
      料相矛盾之違法。
（五）上訴人於原審法院所提出之歐盟及英國海關稅則號別認定
      之資料，並非僅為「相類」貨物認定稅則號別之資料，而
      海關稅則之認定具有國際一致性，與單純境內稅則得由我
      國主管機關自行核定、認定之情形顯然不同。然原判決以
      上訴人所提歐盟及英國海關就相類貨物認定稅則號別之資
      料，對於我國海關並無拘束之效力，況送核之貨品型態、
      組成比例，對稅則之核定均有影響，尚難一概而論云云，
      排斥此證據，又未說明不採之理由，有判決不備理由之當
      然違法。再者，上訴人所提出之歐盟及英國海關之稅則號
      別認定，係依據國際商品統一分類制度解釋準則（H.S.註
      解）所認定。反觀原判決支持被上訴人認定本件系爭貨物
      之稅則號別之認定美國海關分類案例NY 86069，係依據美
      國本身自有之Harmonized Tariff Schedule of the Uni-
      ted States (HTS)，此所謂HTS並非世界統一之分類制度
      。何以原判決捨棄歐盟及英國海關就「同一貨物」依據「
      國際商品統一分類制度註解」之認定，而援引美國海關就
      「不同貨物」依據美國海關依據HTS解釋所為之認定，未
      見原判決說明，顯有判決不備理由及判決不適用法則之違
      法。
（六）另原判決徒以「依法行政乃被上訴人應恪遵之義務，在相
      關法律未修正前，被上訴人依法行政並無違誤」云云，逕
      行排斥上訴人所提出國際間海關稅則實務，就使用於半導
      體製程中微影照像技術之零附件均已改列稅則8486節，即
      修正前9010節，證明被上訴人就系爭貨物之認定顯有錯誤
      及瑕疵之證據，亦有判決不備理由之違誤。又本件貨物進
      口時間，國際商品統一分類制度（H.S.）已有更新之8486
      節（原9010節之更新），依8486節文義與註解，系爭貨物
      已可歸類核定屬8486節，稅率為0%等語。
四、經核上訴人上述主張雖以該判決違法令為由，惟核其上訴理
    由，係重述其在原審主張，執其個人主觀歧異之法律見解，
    就原審所為論斷或駁斥其主張之理由續予爭執，泛言原判決
    不適用法規或適用不當，或就原審已論斷者，泛言理由不備
    或矛盾；或係就原審取捨證據、認定事實之職權行使事項，
    任加指摘違誤，而未具體表明原判決究竟有如何合於不適用
    法規或適用不當、或有行政訴訟法第243條第2項所列各款之
    情形，尚難認為已對原判決之如何違背法令有具體之指摘。
    依首開規定及說明，應認其上訴為不合法。
五、據上論結，本件上訴為不合法。依行政訴訟法第249條第1項
    前段、第104條、民事訴訟法第95條、第78條，裁定如主文
    。
中　　華　　民　　國　　100　 年　　10　　月　　27　　日
                    最高行政法院第三庭
                        審判長法官　吳　明　鴻
                              法官　侯　東　昇
                              法官　江　幸　垠
                              法官　林　金　本
                              法官　陳　國　成

以  上  正  本  證  明  與  原  本  無  異
中　　華　　民　　國　　100　 年　　10　　月　　28　　日
　　　　　　　　　　　　　　　書記官　邱　彰　德